【裁判字號】    98,上訴,4355
【裁判日期】    981105
【裁判案由】    毒品危害防制條例
【裁判全文】
臺灣高等法院刑事判決                98年度上訴字第4355號
    上訴人
    即被告  甲○○
上列上訴人因違反毒品危害防制條例案件，不服臺灣基隆地方法
院98年度訴字第865號，中華民國98年9月23日第一審判決（起訴
案號：臺灣基隆地方法院檢察署98年度偵字第2708號、98年度毒
偵字第1443號）提起上訴，判決如下：
    主  文
上訴駁回。
    理  由
壹、不服地方法院第一審判決上訴，須提出上訴書狀，並敘述具
    體理由，為上訴必備程式；所提書狀未敘述上訴理由，或僅
    曾以言詞陳述上訴理由，應於上訴期間屆滿後20日內補提理
    由書於原審法院。
    原審法院認逾期未補提上訴理由，應定期間先命補正；逾期
    未補正，為上訴不合法律上程式，應以裁定駁回。如已提出
    上訴理由，但所提非屬具體理由，則由第二審法院以上訴不
    合法律上程式，判決駁回。
    刑事訴訟法第350條、第362條與第367條明文規定。
貳、所謂具體理由，必是依據卷內既有訴訟資料或提出新事證，
    指摘或表明第一審判決有何採證認事、用法或量刑等足以影
    響判決本旨的不當或違法，而構成應予撤銷的具體事由。例
    如：依憑證據法則具體指出所採證據何以不具證據能力，或
    依憑卷證資料，明確指出所為證據證明力的判斷如何違背經
    驗、論理法則；如僅稱原判決認定事實錯誤、違背法令、量
    刑過重或輕縱，而未依上述意旨指出具體事由，或形式上雖
    已指出具體事由，但該事由縱使屬實，也不足以認為原判決
    有何不當或違法，例如：對不具有調查必要性的證據，法院
    未依聲請調查也未說明理由，或援用證據不當，但除去該證
    據仍應為同一事實認定，皆不屬於已具體敘明理由，以與第
    二審上訴制度旨在請求第二審法院撤銷、變更第一審不當或
    違法判決，實現個案救濟的立法目的相契合，並節制濫行上
    訴，最高法院97年台上字第892號判決參照。
參、原判決認定被告甲○○施用第一級、第二級毒品犯行，已經
    被告於偵審坦白承認；獲案時所採集尿液經送檢驗證實呈嗎
    啡、甲基安非他命陽性反應，並有扣案毒品可證，犯罪事實
    明確，審酌「被告犯罪的動機、曾有施用毒品前案紀錄仍不
    知戒除；但坦承犯行，且施用毒品屬自戕行為，並未危及他
    人等一切情狀」，就所違犯毒品危害防制條例第10條第1項
    、第2 項施用第一級、第二毒品罪，均累犯，分別量處有期
    徒刑8 月、4 月；應執行有期徒刑10月；扣案第一級毒品海
    洛因4 包（驗餘淨重計17.42 公克）併同難以完全析離的包
    裝袋4 只、第二級毒品甲基安非他命5 包（驗餘淨重計
    3.5888公克）併同難以完全析離的包裝袋5 只，均沒收銷燬
    。扣案分裝杓2 支、分裝袋5 只、葡萄糖1 包、電子磅秤1
    台均沒收。經核並無違法、失當。
肆、被告上訴意旨略以：「入監執行不能幫助被告戒除毒癮惡習
    ，應使被告前往醫療院所接受美沙冬替代療法，始為正途。
    」等語。
伍、被告甲○○曾因施用毒品案件，經送觀察、勒戒，而於觀察
    、勒戒執行完畢釋放後，5 年內多次再犯施用毒品罪，均經
    法院判處罪刑確定並執行完畢，有本院被告前案紀錄表可憑
    。
    被告又再犯本案施用第一級、第二級毒品罪行，檢察官逕行
    起訴，原審依法判決，於法並無不合。被告上訴請求改以美
    沙冬療法代替刑罰的執行，並無理由。
陸、上訴理由不足以認為原判決有何不當或違法。被告上訴不合
    法。依刑事訴訟法第367 條、第372 條，判決如主文。
中    華    民    國    98    年    11    月    5     日
                  刑事第六庭  審判長法  官  林堭儀
                                    法  官  吳淑惠
                                    法  官  郭豫珍
以上正本證明與原本無異。
施用第一級毒品部分如不服本判決，應於收受送達後10日內向本
院提出上訴書狀，其未敘述上訴之理由者並得於提起上訴後10日
內向本院補提理由書（均須按他造當事人之人數附繕本）「切勿
逕送上級法院」。
施用第二級毒品部分不得上訴。
                                    書記官  胡勤義
中    華    民    國    98    年    11    月    9     日


司法院資訊處製作；財團法人民間司法改革基金會備份。
